Minutes et répertoires du notaire Marie Joseph Gustave DUBOIS, 14 juillet 1847 - 25 juin 1875 (étude XXXIX)
Archives nationales
Minutes et répertoires du notaire Marie Joseph Gustave DUBOIS (étude XXXIX)
14 juillet 1847 - 25 juin 1875
MC/ET/XXXIX/830 - MC/ET/XXXIX/935, MC/RE/XXXIX/15 - MC/RE/XXXIX/17
Etude XXXIX; Dubois, Marie Joseph Gustave
Archives nationales de France
Minutes et répertoires: la loi 2008-696 du 15 juillet 2008 relative aux archives a fixé à 75 ans à compter de la date de l'acte, ou à 25 ans à compter de la date du décès de l'intéressé si ce délai est plus bref, le délai de communication des minutes et répertoires des notaires; ce délai est porté à 100 ans à compter de la date de l'acte si le document se rapporte à un mineur (code du Patrimoine, articles L213-2, 4e d et 5e).
Autres documents de l'étude (dossiers de clients, comptabilité...): s'agissant d'archives privées, ces documents sont communicables selon les modalités fixées par le déposant ou le donateur.
Certains documents ne sont pas accessibles en raison de leur mauvais état de conservation.
Versement
Accès aux instruments de recherche de tous les notaires de l’étude XXXIX
Archives de l'étude XXXIX
- Minutes de Marie Joseph Gustave DUBOIS, janvier 1847 - juillet 1875; MC/ET/XXXIX/830 - MC/ET/XXXIX/935
  - Minutes. 1847, janvier - 1847, septembre, janvier 1847 - septembre 1847; MC/ET/XXXIX/830
    Informations complémentaires:
    1847, janvier à 1847, 13 juillet: actes passés par-devant Hippolyte-Théodore Lebaudy.
    1847, 14 juillet à 1847, septembre: actes passés par-devant Marie-Joseph-Gustave Dubois.
    Informations concernant le classement:
    Le niveau inférieur de description, quand il existe, correspond aux minutes d'actes. Toutes les minutes ne sont pas forcément décrites une à une. Les descriptions de ces minutes sont plus ou moins détaillées.
  - Minutes. 1847, octobre - 1847, décembre, octobre 1847 - décembre 1847; MC/ET/XXXIX/831
  - Minutes. 1848, janvier - 1848, avril, janvier 1848 - avril 1848; MC/ET/XXXIX/832
  - Minutes. 1848, mai - 1848, août, mai 1848 - août 1848; MC/ET/XXXIX/833
  - Minutes. 1848, septembre - 1848, décembre, septembre 1848 - décembre 1848; MC/ET/XXXIX/834
    - Transport par Jean Martin Legray, propriétaire, et Catherine Eulalie Gay, son épouse, demeurant à Villiers-Le-Bel (Val-d'Oise), sur Alexandrine Laure Carruette, propriétaire, veuve de Julien Faurot, demeurant 137, rue Saint-Lazare, d'une somme de 3 000 francs., 5 septembre 1848; MC/ET/XXXIX/834
      À la suite:
      1848, 27 septembre Ratification par la veuve Faurot. 1851, 6 janvier Quittance de Jean Martin Le Gray à Jean-Baptiste Woiselle.
      Origine de l'information:
      De l'image fixe à l'image animée (1820-1910), documents du Minutier central des notaires de Paris relatifs à l'histoire des photographes et de la photographie, par Marc Durand, Paris, Archives nationales, 2013 (sous presse), notice n° 2881 (version dématérialisée de l'instrument de recherche, les notices biographiques et compléments de descriptions d'actes ne se trouvent que sur la version papier de l'ouvrage, voir contexte dans le Plan d’orientation général - Notaires de Paris, guides thématiques du Minutier).
      Date de révision: 2011
      Date de création de la notice: 2010
      Saint-Lazare (rue); Legray, Jean Martin; Gay, Catherine Eulalie; Carruette, Alexandrine Laure; Faurot, Julien; Woiselle, Jean-Baptiste
  - Minutes. 1849, janvier - 1849, mai, janvier 1849 - mai 1849; MC/ET/XXXIX/835
    - (la) MONTAGNE (terre et seigneurie de) baillage d'Etampes § Déclaration concernant saisie sur terre et seigneurie de la MONTAGNE et adjudication par bail judiciaire pard. le bailly d'Etampes, 2 mars 1603; MC/ET/XXXIX/835; fol. 13
      Fichier dit 'général' XVIIe-XVIIIe siècles, par le personnel du Minutier, 1954-1999 ( fichier papier entièrement dématérialisé; voir contexte dans le Plan d’orientation général - Notaires de Paris, guides thématiques du Minutier).
      Date de révision: 2011-2012
      déclaration; bail
  - Minutes. 1849, juin - 1849, septembre, juin 1849 - septembre 1849; MC/ET/XXXIX/836
  - Minutes. 1849, octobre - 1849, décembre, octobre 1849 - décembre 1849; MC/ET/XXXIX/837
  - Minutes. 1850, janvier - 1850, juin, janvier 1850 - juin 1850; MC/ET/XXXIX/838
  - Minutes. 1850, juillet - 1850, décembre, juillet 1850 - décembre 1850; MC/ET/XXXIX/839
  - Minutes. 1851, janvier - avril, janvier - avril 1851; MC/ET/XXXIX/840
    Toutes les minutes de cet article ont été analysées une à une (ARNO 1851).
    - Mariage., 2 janvier 1851; MC/ET/XXXIX/840
      Intervenant 1, en première partie:
      Nom, qualité: (M.) Beuchot, Joseph.
      Profession: forgeron (ouvrier), Paris (Paris).
      Domicile: Paris (Paris) rue Saint-Lazare, 72.
      Relations: fils de l'intervenant 2.
      Intervenant 2, indirect:
      Nom, qualité: (M.) Beuchot, Claude.
      Profession: forgeron, Chatillon (Côte-d'Or).
      Domicile: Chatillon (Côte-d'Or).
      Intervenant 3, en deuxième partie:
      Nom, qualité: (Mme ou Mlle) Arnoulin, Louise Elodie.
      Profession: lingere, Paris (Paris).
      Relations: veuve de l'intervenant 4.
      Intervenant 4, indirect:
      Nom, qualité: (M.) Roux, Jean Baptiste.
      État civil: décédé
      Base Arno 1851 (base de données migrée: voir contexte dans le Plan d’orientation général - Notaires de Paris, guides thématiques du Minutier).
      Date de création de la notice: 2000
    - Procuration rente publique, vente de rente etat 3%, 762 f et d'actions de la banque de france., 3 janvier 1851; MC/ET/XXXIX/840
      Nom, qualité: (M.) Huot, Charles Simon Adolphe.
      Profession: conseiller à la cour d'appel, Metz (Moselle).
      Domicile: Metz (Moselle).
      Intervenant 2, en deuxième partie:
      Nom, qualité: (M.) Schmitz, Alexandre Henri.
      Profession: avocat, Paris (Paris).
      Domicile: Paris (Paris) rue du Port-Mahon, 8
    - Mariage., 4 janvier 1851; MC/ET/XXXIX/840
      Nom, qualité: (M.) Drot, Joseph Auguste.
      Profession: bijoutier en or, Paris (Paris).
      Domicile: Paris (Paris) rue Michel-le-Comte, 37.
      Nom, qualité: (M.) Drot, Francois.
      Profession: essayeur de commerce, Verdun (Meuse).
      Domicile: Verdun (Meuse).
      Nom, qualité: (Mme ou Mlle) Liesse, Adelaide Cecile.
      Domicile: Paris (Paris) rue Notre-Dame-de-Nazareth, 5.
      Relations: fille de l'intervenant 4.
      Nom, qualité: (M.) Liesse, Ambroise Charlemagne.
      Profession: propriétaire.
      Domicile: Paris (Paris) rue Notre-Dame de Nazareth, 5
    - Quittance, transport de créance, 8080 f., 4 janvier 1851; MC/ET/XXXIX/840
      Nom, qualité: (M.) Bachelier, Louis Charles.
      Domicile: Serans (Oise).
      Relations: créancier(e) de l'intervenant 2.
      Nom, qualité: (personne morale) Guillochin (hoirs).
      Relations: héritiers de l'intervenant 3.
      Intervenant 3, indirect:
      Nom, qualité: (M.) Guillochin, Francois.
      État civil: décédé.
      Profession: aubergiste, Magny-en-Vexin (95).
      Domicile: Magny-en-Vexin (95).
      Intervenant 4, en deuxième partie:
      Nom, qualité: (M.) Hamot, Ambroise Gabriel.
      Profession: charcutier, Paris (Paris).
      Domicile: Paris (Paris) rue Montaigne, 6.
      Relations: subrogé(e) de l'intervenant 1.
      Intervenant 5, en deuxième partie:
      Nom, qualité: (M.) Fleury, Jean Nicolas Isidore.
      Domicile: Paris (Paris) rue Saint-Antoine, 15.
      Relations: subrogé(e) de l'intervenant 1
    - Vente, terrain, 80 000 f, Paris (Paris) rue du Nord X rue de Belzunce (enclos Saint-Lazare)., 6 janvier 1851; MC/ET/XXXIX/840
      Nom, qualité: (M.) Cheuvreux, Francois Casimir.
      Domicile: Paris (Paris) rue Saint-Georges, 4.
      Intervenant 2, en première partie:
      Nom, qualité: (M.) Legentil, Charles.
      Domicile: Paris (Paris) rue de Paradis, 91.
      Nom, qualité: (M.) Leleu, Jean Baptiste Antoine.
      Profession: entrepreneur de menuiserie, Paris (Paris).
      Domicile: Paris (Paris) rue de Chabrol, 18.
      Relations: frère de l'intervenant 4.
      Nom, qualité: (M.) Leleu, Pierre Charles Casimir.
      Relations: frère de l'intervenant 5.
      Nom, qualité: (M.) Leleu, Charles Francois.
      Relations: frère de l'intervenant 6.
      Intervenant 6, en deuxième partie:
      Nom, qualité: (M.) Leleu, Raphael Joseph.
      Domicile: Paris (Paris) rue de Chabrol, 18
    - Depot de pieces, reconnaissance d'ecritures et vente., 6 janvier 1851; MC/ET/XXXIX/840
      Nom, qualité: (M.) Leleu, Etienne Nicolas.
      Profession: entrepreneur de serrurerie, Paris (Paris).
      Domicile: Paris (Paris) rue d'Enfer-Saint-Michel, 94.
      Nom, qualité: (Mme ou Mlle) Riviere, Anne Clotilde.
      Profession: rentiere.
      Relations: épouse de l'intervenant 1, belle-mère de l'intervenant 3.
      Nom, qualité: (M.) Richer, Auguste Francois.
      Domicile: Paris (Paris) rue Grange-Bateliere, 20.
      Relations: beau-frère de l'intervenant 4.
      Domicile: Paris (Paris) rue Chabrol, 18.
      Relations: frère de l'intervenant 7.
      Intervenant 7, en deuxième partie:
      Nom, qualité: (M.) Leleu, Jean Baptiste Raphael Joseph.
    - Procuration acte, dépôt, recouvrement de capital, 2000 f., 8 janvier 1851; MC/ET/XXXIX/840
      Nom, qualité: (M.) Loyson, Louis Julien.
      Profession: recteur (honoraire).
      Domicile: Pau (Meurthe-et-Moselle).
      Relations: tuteur de l'intervenant 2.
      Nom, qualité: (personne morale) Loyson (enfants).
      Relations: enfants de l'intervenant 3.
      Nom, qualité: (M.) Loyson, Julien Jean.
      Profession: docteur en medecine, Pau (Meurthe-et-Moselle).
      Domicile: Paris (Paris).
      Nom, qualité: (M.) Legros, Ambroise.
      Profession: employe, Paris (Paris).
      Domicile: Paris (Paris) rue Drouot, 8
    - Tutelle, compte, presentation., 8 janvier 1851; MC/ET/XXXIX/840
      Nom, qualité: (M.) Perrette, Bernard.
      Profession: rentier.
      Domicile: Paris (Paris) impasse Sandrie, 2.
      Nom, qualité: (M.) Perrette, Eugene Alphonse.
      Profession: aspirant auxiliaire de marine.
      Relations: fils de l'intervenant 1
    - Procuration acte, prise de possession de succession., 8 janvier 1851; MC/ET/XXXIX/840
      Nom, qualité: (M.) Didelot, Etienne Marie Auguste.
      Profession: menuisier, Sables-d'Olonne (les) (Vendée).
      Domicile: Sables-d'Olonne (les) (Vendée).
      Relations: héritier de l'intervenant 2.
      Nom, qualité: (Mme ou Mlle) Didelot, Clarisse Antoinette.
      État civil: décédée.
      Relations: sœur de l'intervenant 1.
      Nom, qualité: (M.) Neveu, Alphonse Joseph.
      Profession: clerc-de-notaire, Paris (Paris).
      Domicile: Paris (Paris) rue Geoffroy-Marie, 1
    - Mariage., 9 janvier 1851; MC/ET/XXXIX/840
      Nom, qualité: (M.) Ferrand, Pierre.
      Profession: employe au ministère de la justice, Paris (Paris).
      Domicile: Paris (Paris) rue Saint-Honore, 340.
      Nom, qualité: (M.) Ferrand, Jacques.
      Profession: cultivateur, Sallanches (Savoie).
      Domicile: Sallanches (Savoie).
      Nom, qualité: (Mme ou Mlle) Doret, Jeanne.
      Domicile: Batignolles (les) (Paris) rue des Batignolles, 19.
      Nom, qualité: (M.) Baudouin, Germain.
    - Procuration acte, dépôt, gestion de biens., 10 janvier 1851; MC/ET/XXXIX/840
      Nom: Seminaire De Chambery.
      Domicile: Chambery (Savoie).
      Nom, qualité: (M.) Depommier, Jean Marie.
      Profession: superieur de seminaire, Chambery (Savoie).
      Nom, qualité: (M.) Chamousset, Francois.
      Profession: chanoine, Chambery (Savoie).
      Domicile: Chambery (Savoie)
    - Quittance, paiement d'adjudication de bois, 50235 f, Mezieres-en-Vexin (Eure)., 11 janvier 1851; MC/ET/XXXIX/840
      Nom, qualité: (Mme ou Mlle) Courlande De Talleyrand et Sagan de, Dorothee.
      Domicile: Sagan (pologne).
      Relations: séparé(e) de corps et de biens de l'intervenant 2, niece de l'intervenant 3, légataire universel de l'intervenant 3.
      Nom, qualité: (M.) Talleyrand-Perigord de, Alexandre Edmond.
      Domicile: Florence (italie).
      Nom, qualité: (M.) Talleyrand-Perigord de, Charles Maurice.
      Nom, qualité: (M.) Malloire-Leroux, Pierre Eustache.
      Domicile: Versailles (Yvelines)
    - Vente, part indivise d'immeuble, Sainte-Adresse (Seine-Maritime)., 11 janvier 1851; MC/ET/XXXIX/840
      Nom, qualité: (M.) Gouget, Raoul Prosper.
      Profession: ferblantier, Paris (Paris).
      Domicile: Paris (Paris) rue du Faubourg-Saint-Martin, 94.
      Nom, qualité: (M.) Lecourt, Charles.
      Profession: clerc d'avoue (principal), Havre (le) (Seine-Maritime).
      Domicile: Havre (le) (Seine-Maritime) Sanvic
    - Decharge, paiement d'adjudication d'un fonds de pharmacie-droguerie, 16500 f, Paris (Paris) rue Saint-Denis, 88., 13 janvier 1851; MC/ET/XXXIX/840
      Nom, qualité: (M.) Beranger, Vincent Arthur.
      Profession: pharmacien, Paris (Paris).
      Domicile: Paris (Paris) rue Saint-Denis, 88.
      Relations: vendeur(s) de l'intervenant 3.
      Nom, qualité: (M.) Madlaine, Edouard.
      Profession: droguiste (marchand), Paris (Paris).
      Domicile: Paris (Paris) rue Sainte-Croix-de-la-Bretonnerie, 50.
      Nom, qualité: (M.) Marjolin, Louis Victor.
      Nom, qualité: (M.) Descourt.
      Profession: notaire, Paris (Paris).
      Domicile: Paris (Paris) rue de Provence, 1
    - Tutelle, compte, presentation., 14 janvier 1851; MC/ET/XXXIX/840
      Nom, qualité: (Mme ou Mlle) Vaillant, Anne Reine.
      Domicile: Paris (Paris) rue d'Argenteuil, 28.
      Relations: veuve de l'intervenant 2.
      Nom, qualité: (M.) Gagnier, Aime Pierre Francois.
      Nom, qualité: (M.) Gagnier, Firmin Marie.
      Profession: fabricant de necessaires, Paris (Paris).
      Domicile: Paris (Paris) boulevard Saint-Martin, 28.
    - Notoriete, mariage., 15 janvier 1851; MC/ET/XXXIX/840
      Nom, qualité: (M.) Girardin, Isaac.
      Profession: marchand de vin (ancien), Passy (Paris).
      Domicile: Passy (Paris) rue de l'Eglise, 17.
      Nom, qualité: (Mme ou Mlle) Goetzmann, Marie Anne.
      Relations: épouse de l'intervenant 1
    - Bail à ferme, terres labourables, 80 ha, 700 f, Mitry-Mory (Seine-et-Marne)., 16 janvier 1851; MC/ET/XXXIX/840
      Nom, qualité: (Mme ou Mlle) Alloque, Louise Charlotte Euphrasie.
      Domicile: Paris (Paris) rue Meslay, 59.
      Nom, qualité: (M.) Lecoq, Etienne.
      Profession: maire-adjoint, Paris (Paris).
      Nom, qualité: (M.) Boucher, Victor Paul.
      Profession: cultivateur, Mitry-Mory (Seine-et-Marne).
      Domicile: Mitry-Mory (Seine-et-Marne)
    - Procuration rente publique, dépôt, vente de rente etat 5%, 14 f., 17 janvier 1851; MC/ET/XXXIX/840
      Nom, qualité: (M.) Birley, Edmund.
      Profession: manufacturier, Preston (angleterre).
      Domicile: Preston (angleterre).
      Nom, qualité: (M.) Cuillerie-Dupont.
      Profession: agent de change, Paris (Paris).
      Domicile: Paris (Paris)
    - Succession, notoriete., 20 janvier 1851; MC/ET/XXXIX/840
      Nom, qualité: (Mme ou Mlle) Depuille, Marguerite Josephine.
      Domicile: Montereau-Faut-Yonne (Seine-et-Marne).
      Relations: épouse de l'intervenant 2.
      Nom, qualité: (M.) Cuvillier, Pierre Benoit Francois.
      Domicile: Paris (Paris) rue de l'Ile-Saint-Louis, 36
    - Mainlevee, hypotheque., 22 janvier 1851; MC/ET/XXXIX/840
      Nom, qualité: (M.) Charlet, Jean Pierre Aime Charles.
      Domicile: Paris (Paris) rue Richelieu, 44.
      Nom, qualité: (M.) Devay.
      Profession: commercant, Paris (Paris).
      Domicile: Paris (Paris) rue du Puits-l'Hermite, 21
    - Succession, inventaire apres décès., 24 janvier 1851; MC/ET/XXXIX/840
      Nom, qualité: (M.) Beaugrand, Louis Victor.
      Profession: sculpteur (ancien), Paris (Paris).
      Domicile: Vaugirard (Paris) rue du chemin-de-Fer, 22
    - Procuration rente publique, dépôt, vente de rente etat 3% et 5%, 36 f., 25 janvier 1851; MC/ET/XXXIX/840
      Nom, qualité: (M.) Cuenin, Pierre Augustin.
      Profession: brasseur, Porrentruy (suisse).
      Domicile: Porrentruy (suisse).
      Nom, qualité: (M.) Dietelin, Francois Antoine.
      Profession: scieur, Porrentruy (suisse).
      Nom, qualité: (M.) Marion, Elie.
      Profession: banquier, Paris (Paris).
      Domicile: Paris (Paris) rue du Faubourg-Poissonniere, 10
    - Obligation, emprunt, 2000 f., 27 janvier 1851; MC/ET/XXXIX/840
      Nom, qualité: (M.) Tessier, Leonard Alexandre.
      Profession: architecte, Paris (Paris).
      Domicile: Paris (Paris) rue du Faubourg-Poissonniere, 63.
      Nom, qualité: (M.) Gohier, Jean Felix.
      Profession: entrepreneur de couvertures, Paris (Paris).
      Domicile: Paris (Paris) rue Alibert, 14
    - Procuration acte, dépôt, prise de possession de succession., 27 janvier 1851; MC/ET/XXXIX/840
      Nom, qualité: (Mme ou Mlle) Bessiere De La Tonquiere, Louise Ernestine.
      Relations: séparé(e) de biens de l'intervenant 2, héritier de l'intervenant 3.
      Nom, qualité: (M.) Clemenceau De La Gautraye, Auguste Pascal Armand.
      Domicile: Montmartre (Paris) rue Neuve-Pigalle, 33.
      Relations: héritier de l'intervenant 3.
      Nom, qualité: (M.) Guiry de, Angelique Charles.
      Domicile: Guiry-en-Vexin (95).
      Nom, qualité: (M.) Forfelier, Antoine Jules Gabriel.
      Profession: avoué,Mantes (Yvelines).
      Domicile: Mantes (Paris)
    - Mainlevee d'opposition, paiement de loyers de maison, Paris (Paris) rue du Faubourg-Poissonniere, 69., 28 janvier 1851; MC/ET/XXXIX/840
      Nom, qualité: (M.) Gohier, Pierre.
      Profession: couvreur (maitre), Paris (Paris).
      Domicile: Paris (Paris) rue Neuve-Saint-Martin, 22.
      Nom, qualité: (M.) Tessier, Leonard Alexandre Victor.
      Domicile: Paris (Paris) rue du Faubourg-Poissonniere, 69
    - Testament olographe, depot., 28 janvier 1851; MC/ET/XXXIX/840
      Nom, qualité: (Mme ou Mlle) Grignon, Cecile.
      Domicile: Paris (Paris) rue de la Cerisaie, 17.
      Nom, qualité: (M.) Loubet.
      Domicile: Paris (Paris) rue de la Cerisaie, 17
    - Procuration acte, prise de possession de succession., 28 janvier 1851; MC/ET/XXXIX/840
      Nom, qualité: (Mme ou Mlle) Aucler, Zelia Augustine.
      Domicile: Clamecy (Nièvre).
      Relations: épouse de l'intervenant 2, héritier de l'intervenant 3.
      Nom, qualité: (M.) Regnault, Claude Guillaume.
      Profession: employe de la recette particuliere, Clamecy (Meuse).
      Domicile: Clamecy (Meuse).
      Relations: beau-fils de l'intervenant 4.
      Nom, qualité: (M.) Auller, Louis Matthieu.
      Profession: confiseur, Paris (Paris).
      Domicile: Paris (Paris) rue des Lombards, 46.
      Nom, qualité: (Mme ou Mlle) Durand, Therese Zelie.
      Relations: veuve de l'intervenant 3
    - Succession, notoriete., 30 janvier 1851; MC/ET/XXXIX/840
      Nom, qualité: (M.) Aucler, Alexandre Julien.
      Profession: maitre de timonerie, capitaine au long cours, Goree (senegal)
    - Procuration rente publique, vente de rente etat 5%, 187 f., 31 janvier 1851; MC/ET/XXXIX/840
      Nom, qualité: (M.) Lassieur, Francois.
      Domicile: Geneve (suisse).
      Nom, qualité: (M.) Ducloux, Jacques Charles Galopin.
      Domicile: Paris (Paris) rue du Faubourg-Saint-Honore, 29
    - Procuration rente publique, vente de rente etat 5%, 90 f., 31 janvier 1851; MC/ET/XXXIX/840
      Nom, qualité: (Mme ou Mlle) Sestie, Anne Marie.
      Nom, qualité: (M.) Dupre, Louis Germain.
      Profession: gainier, Geneve (suisse).
      Domicile: Paris (Paris) rue du Faubourg-Saint--Honore, 29
    - Procuration rente publique, vente de rente etat 5%, 29 f., 31 janvier 1851; MC/ET/XXXIX/840
      Nom, qualité: (M.) Ferrero, Pierre Eugene Leopold.
    - Mariage, notoriete., 1er février 1851; MC/ET/XXXIX/840
      Nom, qualité: (M.) Gounau, Antoine Joseph.
      Profession: cocher, Paris (Paris).
      Domicile: Paris (Paris) passage Saulnier, 4.
      Nom, qualité: (Mme ou Mlle) Plon, Catherine Josephine.
      Domicile: Paris (Paris) passage Saulnier, 14.
    - Mariage., 1er février 1851; MC/ET/XXXIX/840
      Nom, qualité: (M.) Bourbier, Louis Antoine Desire.
      Profession: capitaine (retraite).
      Domicile: Paris (Paris) rue Bourdaloue, 9.
      Nom, qualité: (M.) Bourbier, Louis Martin.
      Nom, qualité: (Mme ou Mlle) Rat, Anne Julie.
      Nom, qualité: (M.) Rat, Jean Francois.
    - Succession, inventaire apres décès., 5 février 1851; MC/ET/XXXIX/840
      Nom, qualité: (M.) Cordier, Adolphe Edmond.
      Profession: peaussier (marchand), Paris (Paris).
      Domicile: Paris (Paris) rue Saint-Denis, 41
    - Procuration générale, dépôt, administration de tous les biens propres et communs., 5 février 1851; MC/ET/XXXIX/840
      Nom, qualité: (M.) Lejard, Joseph Nicolas.
      Profession: papetier relieur (ancien), Batignolles (Paris).
      Domicile: Batignolles (les) (Paris) rue Lemercier, 16.
      Nom, qualité: (Mme ou Mlle) Laval, Catherine.
    - Succession, notoriete., 8 février 1851; MC/ET/XXXIX/840
      Nom, qualité: (M.) Loubet, Leonard Michel.
    - Mariage., 8 février 1851; MC/ET/XXXIX/840
      Nom, qualité: (M.) Robin, Jean.
      Profession: employe d'eglise, Paris (Paris).
      Domicile: Paris (Paris) Eglise Saint-Vincent-de-Paul.
      Nom, qualité: (M.) Robin, Pierre.
      Profession: fabricant d'etoffes, Charrain (Vendée).
      Domicile: Charrain (Vendée).
      Nom, qualité: (Mme ou Mlle) Detouillon, Laurence Henriette.
      Profession: femme de chambre, Paris (Paris).
      Domicile: Paris (Paris) rue Saint-Georges, 12.
      Nom, qualité: (M.) Detouillon, Jean Etienne Honore.
      Domicile: Paris (Paris) rue Saint-Georges, 12
    - Tutelle, compte, presentation., 8 février 1851; MC/ET/XXXIX/840
      Nom, qualité: (M.) Mercier, Augustin Joseph.
      Profession: marbrier, Paris (Paris).
      Domicile: Paris (Paris) rue Chaptal, 19.
      Relations: père de l'intervenant 2.
      Nom, qualité: (Mme ou Mlle) Mercier, Marie Jeanne Caroline.
      Profession: sous-maitresse, Arcueil (Val-de-Marne).
      Domicile: Arcueil (Val-de-Marne)
    - Donation entre epoux., 10 février 1851; MC/ET/XXXIX/840
      Nom, qualité: (M.) Bollot, Louis Michel.
      Profession: employe de banque, Paris (Paris).
      Nom, qualité: (Mme ou Mlle) Auvray, Henriette Delphine Adelaide.
    - Donation entre epoux., 10 février 1851; MC/ET/XXXIX/840
      Domicile: Paris (Paris) rue d'Argenteuil, 28
    - Mariage., 12 février 1851; MC/ET/XXXIX/840
      Nom, qualité: (M.) Salichon, Nicolas Eugene.
      Profession: marchand (commis), Paris (Paris).
      Domicile: Paris (Paris) rue Mauconseil, 6.
      Nom, qualité: (M.) Salichon, Antoine.
      Nom, qualité: (Mme ou Mlle) Delaitre, Felicie.
      Domicile: Paris (Paris) rue de Bercy, 90 Bis.
      Nom, qualité: (M.) Delaitre, Pierre.
      Domicile: Signy-l'Abbaye (Ardennes)
    - Donation entre epoux., 12 février 1851; MC/ET/XXXIX/840
      Nom, qualité: (Mme ou Mlle) Barbe, Antoinette Celestine.
      Domicile: Paris (Paris) rue du Faubourg-Montmartre, 44.
      Nom, qualité: (M.) Lavaux, Charlemagne.
      Profession: boucher (marchand), Paris (Paris).
      Domicile: Paris (Paris) rue du Faubourg-Montmartre, 44
      Date de révision: 2012
    - Donation entre epoux., 12 février 1851; MC/ET/XXXIX/840
    - Tutelle, compte, presentation., 15 février 1851; MC/ET/XXXIX/840
      Nom, qualité: (M.) Ledentu, Paul.
      Profession: miroitier (marchand), Paris (Paris).
      Domicile: Paris (Paris) rue Beautreillis, 18.
      Nom, qualité: (Mme ou Mlle) Berneuil, Victorine.
      Relations: fille de l'intervenant 3, niece de l'intervenant 1.
      Nom, qualité: (M.) Berneuil, Francois Norbert
    - Procuration rente publique, vente de rente etat 5%, 1250 f., 17 février 1851; MC/ET/XXXIX/840
      Nom, qualité: (M.) Lambin, Hubert.
      Profession: cultivateur, Honville (luxembourg).
      Domicile: Honville (luxembourg).